臺灣臺南地方法院臺南簡易庭民事判決
111年度南簡字第472號
原      告  黃偉珉  
被      告  徐漪淞  
                      (現於法務部○○○○○○○○○○    ○執行中)

上列當事人間因毀損案件，原告提起刑事附帶民事訴訟，請求侵
權行為損害賠償事件，經本院刑事庭裁定移送前來(111年度簡附
民字第14號)，本院於民國111年6月7日言詞辯論終結，判決如下
：
    主  文
被告應給付原告新臺幣玖萬壹仟零柒拾陸元，及自民國一一一年
一月二十九日起至清償日止，按週年利率百分之五計算之利息。
原告其餘之訴駁回。
訴訟費用由被告負擔百分之六十五，餘由原告負擔。
本判決得假執行。但被告以新臺幣玖萬壹仟零柒拾陸元為原告預
供擔保，得免為假執行。
原告其餘假執行之聲請駁回。
    事實及理由
一、被告經合法通知，未於言詞辯論期日到場，核無民事訴訟法
    第386條各款所列情形，爰依原告之聲請，由其一造辯論而
    為判決。
二、原告起訴主張：被告之車牌號碼000-0000號自用小客車停放
    在停車格，原告與被告不認識，但被告惡意拿工具攻擊破壞
    系爭車輛，事後有報案，確認有此事；其餘引用刑事程序認
    定的事實。並聲明：被告應給付原告新臺幣(下同)140,000
    元，及自起訴狀繕本送達翌日起迄清償日止，按年利率百分
    之5計算之利息。願供擔保，請准宣告假執行。訴訟費用由
    被告負擔。
三、被告未於言詞辯論期日到場，亦未提出書狀作何聲明或陳述
    。
四、得心證之理由：
(一)按因故意或過失，不法侵害他人之權利者，負損害賠償責任
    ；又不法毀損他人之物者，應向被害人賠償其物因毀損所減
    少之價額；負損害賠償責任者，除法律另有規定或契約另有
    訂定外，應回復他方損害發生前之原狀；債權人得請求支付
    回復原狀所必要之費用，以代回復原狀，民法第184條第1項
    前段、第196條、第213條第1項、第3項分別定有明文。而民
    法第196條請求賠償物被毀損所減少之價額，固然得以修復
    費用為估定標準，但以必要者為限（例如：修理材料以新品
    換舊品，應予折舊），有最高法院77年5月17日第9次民事庭
    會議決議可資參照。
(二)查：
　⒈被告基於毀損他人之物之犯意，於民國110年5月3日18時30分
    許，在臺南市○區○○路00巷0號前，持擊破器敲擊原告停放在
    上址之車牌號碼000-0000號自用小客車後車廂蓋上方，造成
    該車後車廂蓋上方產生破洞，足生損害於原告。經臺灣臺南
    地方檢察署檢察官以110年度調偵字第2258號聲請簡易判決
    處刑，本院刑事庭於111年1月27日，以110年度簡字第3103
    號刑事簡易判決認定被告犯毀損他人物品罪，處拘役30日(
    得易科罰金)確定等情，有本院調閱之前揭刑事案件全卷可
    稽。又被告經合法通知，未於言詞辯論期日到場爭執，亦未
    提出任何書狀或證據資料以供本院審酌，依民事訴訟法第28
    0條第3項前段準用同條第1項之規定，視同自認該事實。綜
    合證據調查之結果，應認原告此部分之主張為真實可信。從
    而，原告依侵權行為之規定，請求被告賠償系爭小客車受侵
    害所生之損害，自屬有據。
　⒉原告自陳系爭小客車為106年10月份出廠（南簡字卷第55頁）
    ，距本件侵權行為事實發生日(110年5月3日)已使用約3年6
    個月又18日，零件部分已屬舊品，自應扣除折舊額，始屬合
    理。原告主張系爭車輛因車禍受損維修支出之費用為140,00
    0元，有其提出之估價單可參(南簡字卷第41、43頁)。惟依
    該估價單所示，系爭小客車之維修工資為58,435元、零件材
    料為80,927元，合計139,362元，則依行政院所頒固定資產
    耐用年數表及固定資產折舊率表，非運輸業用客車之耐用年
    數為5年，依平均法計算其折舊結果（即以固定資產成本減
    除殘價後之餘額，按固定資產耐用年數表規定之耐用年數平
    均分攤，計算折舊額），每年折舊率為5分之1，並參酌營利
    事業所得稅查核準則第95條第6項規定「固定資產提列折舊
    採用定率遞減法者，以1年為計算單位，其使用期間未滿1年
    者，按實際使用之月數相當於全年之比例計算之，不滿1月
    者，以1月計」計算，系爭車輛零件費扣除折舊後之金額為3
    2,641元【計算方式：1.殘價＝取得成本÷(耐用年數＋1)即80,
    927÷(5+1)≒13,488元，元以下4捨5入，下同；2.折舊額＝(取
    得成本－殘價)×1/（耐用年數）×（使用年數）即(80,927－13
    ,488)×1/5×（3+7/12）≒48,286元；3.扣除折舊後價值＝（新
    品取得成本－折舊額）即80,927－48,286＝32,641元】，再加
    計不必折舊之工資58,435元，原告依前揭規定得請求被告給
    付之金額為91,076元【計算式：32,641＋58,435＝91,076元】
    。 
　⒊從而，原告依侵權行為之規定，請求被告賠償系爭小客車之
    損害91,076元，為有理由，逾此金額之主張，則屬無據。
(三)按給付有確定期限者，債務人自期限屆滿時起，負遲延責任
    。給付無確定期限者，債務人於債權人得請求給付時，經其
    催告而未為給付，自受催告時起，負遲延責任。其經債權人
    起訴而送達訴狀，或依督促程序送達支付命令，或為其他相
    類之行為者，與催告有同一之效力；民法第229條第1、2項
    分別定有明文。又遲延之債務，以支付金錢為標的者，債權
    人得請求依法定利率計算之遲延利息。但約定利率較高者，
    仍從其約定利率；而應付利息之債務，其利率未經約定，亦
    無法律可據者，週年利率為百分之5；亦為同法第233條第1
    項及第203條所明定。查原告請求被告給付前開金額，未定
    有給付之期限，則原告請求被告依起訴狀繕本送達翌日即11
    1年1月29日（簡附民字卷第7頁）起至清償日止，按週年利
    率百分之5計算之遲延利息，自為法之所許。
(四)綜上所述，原告本於侵權行為之法律關係，請求被告給付91
    ,076元及自111年1月29日起至清償日止，按週年利率百分之
    5計算之利息，洵無不合，應予准許，逾此範圍之請求則無
    理由，應予駁回。
五、又各當事人一部勝訴、一部敗訴者，其訴訟費用，由法院酌
    量情形，命兩造以比例分擔或命一造負擔，或命兩造各自負
    擔其支出之訴訟費用，民事訴訟法第79條定有明文。原告之
    訴為一部有理由，一部無理由，本案審酌兩造之勝敗情形，
    判決訴訟費用之負擔如主文第3項所示。
六、本件原告勝訴部分，係屬民事訴訟法第427條第1項簡易訴訟
    事件所為被告部分敗訴之判決，依民事訴訟法第389條第1項
    第3款之規定，本院就其勝訴部分，應依職權宣告假執行。
    原告就此部分聲明願供擔保請准宣告假執行即無必要。本院
    並依同法第392條第2項規定，依職權宣告被告如為原告預供
    擔保後，得免為假執行。至於原告敗訴部分，其假執行之聲
    請，業因訴之駁回而失所依附，應併予駁回。
七、據上論結，原告之訴為一部有理由、一部無理由，依民事訴
    訟法第436條第2項、第385條第1項前段、第79條、第389條
    第1項第3款、第392條第2項，判決如主文。
中    華    民    國   111    年    7     月    5     日
                        臺灣臺南地方法院臺南簡易庭
                                法  官  盧亨龍
以上正本係照原本作成。 
如不服本判決，應於送達後20日內，向本院提出上訴狀並表明上
訴理由（須附繕本）。如委任律師提起上訴者，應一併繳納上訴
審裁判費。
中　　華　　民　　國　　111 　年　　7 　　月　　5 　　日
                                書記官  謝婷婷